---
title: "Insuffisance cardiaque congestive"
author: DIM's
date: "`r Sys.Date()`"
output:
  rmdformats::readthedown_full_screen:
    highlight: tango
---

# Partage d'un programme d'exploitation des données concernant l'insuffsance cardiaque
Les données sont extraites sous une forme agrégée du serveur sécurisé de l'ATIH (le programme développé par le SIMAP a été mis à disposition des utilisateurs de l'AP-HP passant par l'autorisation dont elle dispose au titre des finalités définies pour les professionnels de l'Information médicale).
Ils pourront utiliser ce markdown de R pour réaliser un rendu dans le groupe de travail consacré à cette prise en charge.

# Méthode

* Récupération des séjours de l'année 2016 porteurs des codes CIM-10 d'Insuffisance cardiaque.
* typage des séjours avec code de décompensation (I50.-, R570, I11.0, I13.0, I132)
* typage des séjours porteurs d'un des autres codes définis avec l'ARSIF
* conservation des séjours avec un code de décompensation en prise en charge principale (diagnostic principal du séjour, déterminé par l'algorithme de groupage pour les séjours multi-unités)
* conservation du premier séjour de l'année (hospitalisation index)

```{r knitr_init, echo=FALSE, cache=FALSE}
library(knitr)
library(rmdformats)
# lieu de stockage des données (locales)
racine <- c("data/")
```

```{r lecture, echo=FALSE, message=FALSE, warning=FALSE, cache=FALSE}
library(dplyr, warn.conflicts = F, quietly = T)
library(readxl)
acthop <- read_excel(paste(racine, "mco_index_fin.xlsx", sep = ""))
nindex <- dim(acthop)[1]
nuhcd <- acthop %>% filter(uhcd > 0) %>% count()
nrea <- acthop %>% filter(rea > 0) %>% count()
nusi <- acthop %>% filter(usi > 0) %>% count()
nusc <- acthop %>% filter(usc > 0) %>% count()
```

* Le nombre de patients avec une hospitalisation index en 2016 dans les hôpitaux d'Ile de France est de `r nindex`.
* Le nombre de séjours avec passage en UHCD est de `r nuhcd` (`r round(100*nuhcd/nindex,1)`%).
* Le nombre de séjours avec passage en réanimation est de `r nrea` (`r round(100*nrea/nindex,1)`%).
* Le nombre de séjours avec passage en USI est de `r nusi` (`r round(100*nusi/nindex,1)`%).
* Le nombre de séjours avec passage en USC est de `r nusc` (`r round(100*nusc/nindex,1)`%).

Dans un premier temps, nous nous intéressons aux patients pris en charge à l'AP-HP.

```{r echo=FALSE, cache=FALSE}
## Hospitalisation index en 2016 à l'AP-HP
# les variables mois de sortie, DC et sexe n'ont pas encore été extraites 
actAPhop <- acthop %>% filter(finessJ == "750712184")
#a1 <- acthop %>% group_by(mois) %>% count(mois)
#names(a1) <- c("Mois de sortie en 2016", "Nombre de séjours")
#kable(a1, format = 'html', caption = "Sorties mensuelle des hospitalisations index de 2016")
#dc <- acthop %>% group_by(modeSortie) %>% count(modeSortie) %>% filter(modeSortie == 9)
#femmes <- acthop %>% group_by(sexe) %>% count(sexe) %>% filter(sexe == 2)

#* Le nombre d'hospitalisations index à l'AP-HP est de `r dim(acthop)[1]`.
#* Le nombre de décès est de `r dc[2]` (`r round(100*dc[2]/dim(acthop)[1],1)` %).
#* L'âge moyen est `r round(mean(acthop$age),1)`.
#* La proportion de femmes est de `r round(100*femmes[2]/dim(acthop)[1],1)` %.
```
 
## Répartition des hospitalisations index par hôpital de l'AP-HP
```{r echo=FALSE, cache=FALSE}
a3 <- actAPhop %>% group_by(rs) %>% count(rs) %>% arrange(desc(n))
# a2 <- acthop %>% filter(modeSortie == 9) %>% group_by(rs) %>% count(rs) 
# a3 <- a1 %>% left_join(a2, by = c("rs")) 
names(a3) <- c("Hôpital", "Nombre de séjours")
kable(a3, format = 'html', caption = "Hospitalisations index par hôpital en 2016")
```


# Activité MCO en pré-hospitalisation index
```{r echo=FALSE, cache=FALSE}
acthop <- read_excel(paste(racine, "mco_index_fin.xlsx", sep = ""))
mco_pre_init <- read_excel(paste(racine, "mco_ant_total.xlsx", sep = ""))
mco_pre <- mco_pre_init %>% filter(n_hosp_ant != 0) 
# nombre de patients avec au moins une hospitalisation antérieure
nbpatpre <- dim(mco_pre)[1]
p1 <- round(100*nbpatpre/dim(mco_pre_init)[1],1)
# nombre de patients avec une hospitalisation antérieure avec un code de décompensation
nb_decomp <- mco_pre %>% summarise(n = sum(n_decomp_ant > 0)) 
# nombre de patients avec une hospitalisation antérieure pour une décompensation
nb_hdecomp <- mco_pre %>% summarise(n = sum(n_dp_ant > 0)) 
# 
p2 <- round(100*nb_hdecomp/nbpatpre,1)
# effecement des données pré initialement chargées
rm(mco_pre_init)
```
Le nombre de patients hospitalisés en MCO avant l'hsopitalisation index est de `r nbpatpre` (`r p1`%).
Le nombre de patients hospitalisés pour une décompensation est de `r nb_hdecomp` (soit  `r round(100*nb_hdecomp/nbpatpre,1)`% hospitalisations antérieures pour décompensation parmi les patients ayant une hospitalisation antérieure). Cette proportion est très basse et nécessite de retourner aux données pour vérifier que le programme calculant est correct.

# Activité post-hospitalisation index
L'activtié d'hospitalisation (MCO, HAD et SSR) et l'activité externe réalisées après l'hospitalisation index ont été recensées à partir des données du PMSI régional. Ces activités ont été recherchées dans un intervalle de temps allant jusqu'à 365 jours après la sortie de l'hospitalisation index.

## Activité MCO en post-hospitalisation index
```{r echo=FALSE, cache=FALSE}
acthop <- read_excel(paste(racine, "mco_index_fin.xlsx", sep = ""))
nbpatidx <- dim(acthop)[1]
# nbdc <- dim(acthop %>% filter(modeSortie == 9))[1]
nbdc <- 0
mco_post <- read_excel(paste(racine, "rhmcopost_fin.xlsx", sep = ""))
a1 <- mco_post %>% group_by(numloc) %>% count(numloc) %>% arrange(desc(n))
# nombre de patients avec réhospitalisation
nbpatpost <- dim(a1)[1]
meanhosp <- sum(a1$n)/nbpatpost
# activité ambulatoire
nbhdj <- dim(mco_post %>% filter(duree == 0))[1]
dms <- sum(mco_post$duree)/(dim(mco_post)[1] - nbhdj)
# durée moyenne d'hospitalisation pour les patients avec hospitalisaiton de plus de zéro nuit
a1 <- mco_post %>% filter(duree > 0) %>% group_by(numloc) %>% count(numloc) %>% arrange(desc(n))
dmh <- sum(mco_post$duree)/dim(a1)[1]
nbhc <- sum(a1$n)
```

Le nombre de patients réhospitalisés en MCO est de `r nbpatpost` pour `r nbpatidx - nbdc` (nous avons oté les `r nbdc` décès survenus à l'issue de l'hospitalisation index).
Ces patients génèrent `r nbhdj` hospitalisations partielles et `r nbhc` hospitalisations complètes.
En moyenne, le nombre de journées d'HC est de `r round(dmh,1)` jours par patient.

## Activité HAD en post-hospitalisation index
```{r echo=FALSE, cache=FALSE}
had_post <- read_excel(paste(racine, "rhhadpost_fin.xlsx", sep = ""))
a1 <- had_post %>% group_by(numloc) %>% count(numloc) %>% arrange(desc(n))
# nombre de patients avec réhospitalisation
nbpatpost <- dim(a1)[1]
meanhosp <- sum(a1$n)/nbpatpost
nbhc <- sum(a1$n)
# durée moyenne d'hospitalisation pour les patients avec hospitalisaiton de plus de zéro nuit
a1 <- had_post %>% filter(!is.na(modeSortie)) %>% group_by(numloc) %>% count(numloc) %>% arrange(desc(n))
dmh <- sum(had_post$duree, na.rm = T)/dim(a1)[1]
```

Le nombre de patients réhospitalisés en HAD est de `r nbpatpost` pour `r nbpatidx - nbdc`.
Ces patients génèrent `r nbhc` hospitalisations.
En moyenne, le nombre de journées d'hospitalisations en HAD est de `r round(dmh,1)` jours.

## Activité SSR en post-hospitalisation index
```{r echo=FALSE, cache=FALSE}
ssr_post <- read_excel(paste(racine, "rhssrpost_fin.xlsx", sep = ""))
a1 <- ssr_post %>% group_by(numloc) %>% count(numloc) %>% arrange(desc(n))
# nombre de patients avec réhospitalisation
nbpatpost <- dim(a1)[1]
meanhosp <- sum(a1$n)/nbpatpost
nbhc <- sum(a1$n)
# durée moyenne d'hospitalisation pour les patients avec hospitalisaiton de plus de zéro nuit
a1 <- ssr_post %>% filter(!is.na(modesortie)) %>% group_by(numloc) %>% count(numloc) %>% arrange(desc(n))
dmh <- sum(had_post$duree, na.rm = T)/dim(a1)[1]
```

Le nombre de patients réhospitalisés est de `r nbpatpost` pour `r nbpatidx - nbdc`.
Ces patients génèrent `r nbhc` hospitalisations.
En moyenne, le nombre de journées d'hospitalisations en SSR est de `r round(dmh,1)` jours.

## Activité externe en post-hospitalisation index 
### Activité de consultation
```{r echo=FALSE, cache=FALSE}
ace_post <- read_excel(paste(racine, "rhacepostC_fin.xlsx", sep = ""))
a1 <- ace_post %>% group_by(numloc) %>% count(numloc) %>% arrange(desc(n))
nbpat <- dim(a1)[1]
# durée moyenne d'hospitalisation pour les patients avec hospitalisaiton de plus de zéro nuit
a1 <- ace_post %>% mutate(acte = stringr::str_split_fixed(code, " ", 2)[,1]) %>% group_by(acte) %>% 
  count(acte) %>% arrange(desc(n))
# nombre de patients avec consultation
nbcons <- sum(a1$n)
meancons <- sum(a1$n)/nbpatpost
names(a1) <- c("Acte", "N")
kable(a1, format = 'html', caption = "nombre de consultations issues du rafael C")
```

`r nbpat` patients génèrent `r nbcons` consultations.

### Forfaits (dont passages aux urgences)
```{r echo=FALSE, cache=FALSE}
ace_post <- read_excel(paste(racine, "rhacepostB_fin.xlsx", sep = ""))
a1 <- ace_post %>% group_by(numloc) %>% count(numloc) %>% arrange(desc(n))
nbpat <- dim(a1)[1]
# nombre de patients avec consultation
# durée moyenne d'hospitalisation pour les patients avec hospitalisaiton de plus de zéro nuit
a1 <- ace_post %>% group_by(code) %>% count(code) %>% arrange(desc(n))
nbcons <- sum(a1$n)
meancons <- sum(a1$n)/nbpatpost
names(a1) <- c("Forfait", "N")
kable(a1, format = 'html', caption = "nombre de forfaits issues du rafael B")
a1 <- ace_post %>% filter(code == "ATU") %>% group_by(numloc) %>% count(numloc) %>% arrange(desc(n))

```

`r nbpat` patients génèrent `r nbcons` forfaits.

## Conclusion

La fréquence des soins dans l'année qui suit l'hospitalisation index estimée par ce premier travail est importante :

* en MCO : 74% des patients sont réadmis en MCO avec 2,8 hospitalisations complètes (12,6 jours de DMS) et 2,3 hospitalisations partielles
* en HAD : 12% des patients sont admis en HAD, ces admissions totalisent approximativement 59 jours par patient
* en SSR : 24% des patients sont admis en SSR
* on compte 3,8 consultations pour 56% de patients revenus en consultation après l'hospitalisation index
* on compte 9003 passages aux urgences pour 5637 patients (1,6). La proportion de patients parmi les 24067 passant par le SAU (sans hospitalisation à l'issue) est de 23%.

```{r echo=FALSE, cache=FALSE}
# fin de programme
rm(list=ls())
```
