---
title: "Insuffisance cardiaque congestive"
author: DIM's
date: "`r Sys.Date()`"
output:
  rmdformats::readthedown_full_screen:
    highlight: tango
---

# Partage d'un programme d'exploitation des données concernant l'insuffsance cardiaque
Les données ont été extraites et déjà transmises aux utilisateurs finaux.
Ils pourront utiliser ce rmd pour réaliser un rendu dans le groupe de travail consacré à cette prise en charge.

# Méthode

* Récupération des séjours de l'année 2016 porteurs des codes CIM-10 d'Insuffisance cardiaque.
* typage des séjours avec code de décompensation (I50.-, R570, I11.0, I13.0, I132)
* typage des séjours porteurs d'un des autres codes définis avec l'ARSIF
* conservation des séjours avec un code de décompensation en prise en charge principale (diagnostic principal du séjour, déterminé par l'algorithme de groupage pour les séjours multi-unités)
* conservation du premier séjour de l'année (hospitalisation index)

```{r knitr_init, echo=FALSE, cache=FALSE}
library(knitr)
library(rmdformats)
# lieu de stockage des données (locales)
racine <- c("art-51 et ICC/")
```

```{r lecture, echo=FALSE, message=FALSE, warning=FALSE, cache=FALSE}
library(dplyr, warn.conflicts = F, quietly = T)
library(readxl)
library(knitr)
library(rmdformats)
acthop <- read_excel(paste(racine, "mco_index_fin.xlsx", sep = ""))
```
Le nombre de patients avec une hospitalisation index en 2016 dans les hôpitaux d'Ile de France est de `r dim(acthop)[1]`.

Dans un premier temps, nous nous intéressons aux patients pris en charge à l'AP-HP.

```{r echo=FALSE, cache=FALSE}
## Hospitalisation index en 2016 à l'AP-HP
# les variables DC et sexe n'ont pas encore été extraites 
#acthop <- acthop %>% filter(finessJ == "750712184")
#a1 <- acthop %>% group_by(mois) %>% count(mois)
#names(a1) <- c("Mois de sortie en 2016", "Nombre de séjours")
#kable(a1, format = 'html', caption = "Sorties mensuelle des hospitalisations index de 2016")
#dc <- acthop %>% group_by(modeSortie) %>% count(modeSortie) %>% filter(modeSortie == 9)
#femmes <- acthop %>% group_by(sexe) %>% count(sexe) %>% filter(sexe == 2)

#* Le nombre d'hospitalisations index à l'AP-HP est de `r dim(acthop)[1]`.
#* Le nombre de décès est de `r dc[2]` (`r round(100*dc[2]/dim(acthop)[1],1)` %).
#* L'âge moyen est `r round(mean(acthop$age),1)`.
#* La proportion de femmes est de `r round(100*femmes[2]/dim(acthop)[1],1)` %.
```
 
## Répartition des hospitalisations index par hôpital
```{r echo=FALSE, cache=FALSE}
a3 <- acthop %>% group_by(rs) %>% count(rs) %>% arrange(desc(n))
# a2 <- acthop %>% filter(modeSortie == 9) %>% group_by(rs) %>% count(rs) 
# a3 <- a1 %>% left_join(a2, by = c("rs")) 
names(a3) <- c("Hôpital", "Nombre de séjours")
kable(a3, format = 'html', caption = "Hospitalisations index par hôpital en 2016")
```

# Activité post-hospitalisation index

L'activtié d'hospitalisation (MCO, HAD et SSR) et l'activité externe réalisées après l'hospitalisation index ont été recensées à partir des données du PMSI régional. Ces activités ont été recherchées dans un intervalle de temps allant jusqu'à 365 jours après la sortie de l'hospitalisation index.

## Activité MCO en post-hospitalisation index
```{r echo=FALSE, cache=FALSE}
acthop <- read_excel(paste(racine, "mco_index_fin.xlsx", sep = ""))
nbpatidx <- dim(acthop)[1]
# nbdc <- dim(acthop %>% filter(modeSortie == 9))[1]
nbdc <- 0
mco_post <- read_excel(paste(racine, "rhmcopost_fin.xlsx", sep = ""))
a1 <- mco_post %>% group_by(numloc) %>% count(numloc) %>% arrange(desc(n))
# nombre de patients avec réhospitalisation
nbpatpost <- dim(a1)[1]
meanhosp <- sum(a1$n)/nbpatpost
# activité ambulatoire
nbhdj <- dim(mco_post %>% filter(duree == 0))[1]
dms <- sum(mco_post$duree)/(dim(mco_post)[1] - nbhdj)
# durée moyenne d'hospitalisation pour les patients avec hospitalisaiton de plus de zéro nuit
a1 <- mco_post %>% filter(duree > 0) %>% group_by(numloc) %>% count(numloc) %>% arrange(desc(n))
dmh <- sum(mco_post$duree)/dim(a1)[1]
nbhc <- sum(a1$n)
```

Le nombre de patients réhospitalisés en MCO est de `r nbpatpost` pour `r nbpatidx - nbdc` (nous avons oté les `r nbdc` décès survenus à l'issue de l'hospitalisation index).
Ces patients génèrent `r nbhdj` hospitalisations partielles et `r nbhc` hospitalisations complètes.
En moyenne, le nombre de journées d'HC est de `r round(dmh,1)` jours par patient.

## Activité HAD en post-hospitalisation index
```{r echo=FALSE, cache=FALSE}
had_post <- read_excel(paste(racine, "rhhadpost_fin.xlsx", sep = ""))
a1 <- had_post %>% group_by(numloc) %>% count(numloc) %>% arrange(desc(n))
# nombre de patients avec réhospitalisation
nbpatpost <- dim(a1)[1]
meanhosp <- sum(a1$n)/nbpatpost
nbhc <- sum(a1$n)
# durée moyenne d'hospitalisation pour les patients avec hospitalisaiton de plus de zéro nuit
a1 <- had_post %>% filter(!is.na(modeSortie)) %>% group_by(numloc) %>% count(numloc) %>% arrange(desc(n))
dmh <- sum(had_post$duree, na.rm = T)/dim(a1)[1]
```

Le nombre de patients réhospitalisés en HAD est de `r nbpatpost` pour `r nbpatidx - nbdc`.
Ces patients génèrent `r nbhc` hospitalisations.
En moyenne, le nombre de journées d'hospitalisations en HAD est de `r round(dmh,1)` jours.

## Activité SSR en post-hospitalisation index
```{r echo=FALSE, cache=FALSE}
ssr_post <- read_excel(paste(racine, "rhssrpost_fin.xlsx", sep = ""))
a1 <- ssr_post %>% group_by(numloc) %>% count(numloc) %>% arrange(desc(n))
# nombre de patients avec réhospitalisation
nbpatpost <- dim(a1)[1]
meanhosp <- sum(a1$n)/nbpatpost
nbhc <- sum(a1$n)
# durée moyenne d'hospitalisation pour les patients avec hospitalisaiton de plus de zéro nuit
a1 <- ssr_post %>% filter(!is.na(modesortie)) %>% group_by(numloc) %>% count(numloc) %>% arrange(desc(n))
dmh <- sum(had_post$duree, na.rm = T)/dim(a1)[1]
```

Le nombre de patients réhospitalisés est de `r nbpatpost` pour `r nbpatidx - nbdc`.
Ces patients génèrent `r nbhc` hospitalisations.
En moyenne, le nombre de journées d'hospitalisations en SSR est de `r round(dmh,1)` jours.

## Activité externe en post-hospitalisation index 
### Activité de consultation
```{r echo=FALSE, cache=FALSE}
ace_post <- read_excel(paste(racine, "rhacepostC_fin.xlsx", sep = ""))
a1 <- ace_post %>% group_by(numloc) %>% count(numloc) %>% arrange(desc(n))
nbpat <- dim(a1)[1]
# durée moyenne d'hospitalisation pour les patients avec hospitalisaiton de plus de zéro nuit
a1 <- ace_post %>% mutate(acte = stringr::str_split_fixed(code, " ", 2)[,1]) %>% group_by(acte) %>% 
  count(acte) %>% arrange(desc(n))
# nombre de patients avec consultation
nbcons <- sum(a1$n)
meancons <- sum(a1$n)/nbpatpost
names(a1) <- c("Acte", "N")
kable(a1, format = 'html', caption = "nombre de consultations issues du rafael C")
```

`r nbpat` patients génèrent `r nbcons` consultations.

### Forfaits (dont passages aux urgences)
```{r echo=FALSE, cache=FALSE}
ace_post <- read_excel(paste(racine, "rhacepostB_fin.xlsx", sep = ""))
a1 <- ace_post %>% group_by(numloc) %>% count(numloc) %>% arrange(desc(n))
nbpat <- dim(a1)[1]
# nombre de patients avec consultation
# durée moyenne d'hospitalisation pour les patients avec hospitalisaiton de plus de zéro nuit
a1 <- ace_post %>% group_by(code) %>% count(code) %>% arrange(desc(n))
nbcons <- sum(a1$n)
meancons <- sum(a1$n)/nbpatpost
names(a1) <- c("Forfait", "N")
kable(a1, format = 'html', caption = "nombre de forfaits issues du rafael B")
a1 <- ace_post %>% filter(code == "ATU") %>% group_by(numloc) %>% count(numloc) %>% arrange(desc(n))

```

`r nbpat` patients génèrent `r nbcons` forfaits.

## Conclusion

La fréquence des soins dans l'année qui suit l'hospitalisation index estimée par ce premier travail est importante :

* en MCO : 74% des patients sont réadmis en MCO avec 2,8 hospitalisations complètes (12,6 jours de DMS) et 2,3 hospitalisations partielles
* en HAD : 12% des patients sont admis en HAD, ces admissions totalisent approximativement 59 jours par patient
* en SSR : 24% des patients sont admis en SSR
* on compte 3,8 consultations pour 56% de patients revenus en consultation après l'hospitalisation index
* on compte 9003 passages aux urgences pour 5637 patients (1,6). La proportion de patients parmi les 24067 passant par le SAU (sans hospitalisation à l'issue) est de 23%.
